# 电影企业会计核算办法是否仍然有效

提问人：ying0518 时间：2013-10-31 20:35:26
请教陈版 1 、财政部 2004 年发布的电影企业会计核算办法对于目前执行企业会计准则的企业是否仍然有效？ 2 、针对由影视公司负责成本核算的联合摄制，根据电影企业会计核算办法，将收到合作方支付的款项作为预收制片款,期末在预收账款披露，当影片完成摄制结转入库时，再将该款项转作影片库存成本的备抵，没有区分影视剧合作拍摄协议的不同情况，如合作方收益根据影视剧净收益按比例分成以及合作方收取固定收益的情况，是否恰当？ 3 、电影企业会计核算办法针对影视公司负责成本核算的联合摄制，只在存货和预售制片款中提及核算办法，但是联合摄制的影视剧收入应该如何反映没有看到，这种联合摄制的影视剧收入如果按照前述核算方法，应当是扣除合作方应收取的利润后确认收入吗？否则成本扣除了预收款而收入全额确认毛利异常？如果扣除，产生收入时并不能知道应当给予合作方多少分成，估计吗？如果扣除，是不是符合准则的要求？

回答人：chenyiwei
1 、《关于印发〈企业会计准则——应用指南〉的通知》（财会[2006]18号）规定：执行《企业会计准则——应用指南》的企业，不再执行现行准则、《企业会计制度》、《金融企业会计制度》、各项专业核算办法和问题解答。 但是，鉴于新企业会计准则是原则导向的，其中缺少对特定行业、特定业务会计核算的直接指引，故已执行新企业会计准则的特殊行业企业，对于行业特有业务的会计处理可以在一定程度上参照原先的分行业会计制度和《企业会计制度》下专业核算办法中的相关规定，但参照的前提是：应确保所参照的具体规定与新企业会计准则中的各项原则和规定不能存在矛盾。 对于特殊行业的会计问题，形成处理意见时可适当考虑以往的处理方法、行业内对该类业务的处理惯例等，但应当注意对照新准则的理念、原则和规定重新审视以往的规定和惯例。 2 、我理解这种情况下原核算办法的规定是不恰当的。如果合作方是按出资比例共担风险、共享收益的，则实际上相当于影视公司的子公司（只是没有设立独立法人），合作方的出资实际上是一项权益而不是负债。 3 、从现在的眼光看，对于联合摄制，应注意区分哪一方对项目具有主导和控制权，或者各方共同控制。如果属于控制的，则类似于子公司，将其全部业绩并入合并报表，支付给合作方的收益视情况作为利息（假设合作方出资作为负债）或者利润分配（假设合作方出资作为权益）；如果是共同控制的，则按照共同经营进行相关处理。

提问人：ying0518 时间：2013-10-31 21:42:48
谢谢陈版，根据华策影视披露的会计政策 2. 存货按照实际成本进行初始计量。公司从事与境内外其他单位合作摄制影片业务的，按以下规定和方法执行：公司负责摄制成本核算的，在收到合作方按合同约定预付的制片款项时，先通过“预收账款－预收制片款”科目进行核算；当影视剧完成摄制结转入库时，再将该款项转作影视剧库存成本的备抵，并在结转销售成本时予以冲抵。其他合作方负责摄制成本核算的，公司按合同约定支付合作方的制片款，先通过“预付账款－预付制片款”科目进行核算，当影视剧完成摄制并收到其他合作方出具的经审计或双方确认的有关成本、费用 结算凭据或报表时，按实际结算金额将该款项转作影视剧库存成本。 收入确认的会计政策中也没有针对联合摄制情况下收入确认以及支付给合作方款项做出约定。其他上市的影视企业都是类似情况。 想了解，这些企业实务中是如何确认联合摄制收入，如何核算应支付的合作利润的。

回答人：chenyiwei
估计目前大部分此类企业仍是按照原核算办法在进行会计处理。但如前面讨论所述，我认为原核算办法中的规定并不合理。

提问人：jinjingui 时间：2014-03-04 13:03:23
请教陈版，律师事务所有没有专门的会计核算办法哦？我搜索了，都是各地自己的办法，有没有财政部门的规定哦？谢谢

回答人：chenyiwei
2001 年时曾发布过《会计师事务所、资产评估机构、税务师事务所会计核算办法》（财会[2001]61号），要求律师事务所参照执行。新准则下没有发布过专门的中介机构会计核算办法。